【裁判字號】    99,簡上,216
【裁判日期】    991109
【裁判案由】    傷害
【裁判全文】
臺灣臺南地方法院刑事判決             99年度簡上字第216號
上  訴  人  臺灣臺南地方法院檢察署檢察官
被      告  甲○○
上列上訴人因被告傷害案件，不服本院中華民國99年5月14日99
年度簡字第1192號第一審判決（聲請簡易判決處刑案號：99年度
偵字第5001號）提起上訴，本院管轄之第二審合議庭判決如下：
    主  文
上訴駁回。
    事  實
一、甲○○於民國99年3月11日晚間9時30分許，在臺南市○○區
    ○○街46號由乙○○所經營之電腦維修店內，因電腦維修問
    題與乙○○發生口角，竟基於傷害他人身體之犯意，先徒手
    毆打乙○○，再以腳踢其身體，致二人發生扭打，甲○○遂
    跑出店外，乙○○尾隨在後，甲○○復從其機車置物箱內取
    出鋸子向乙○○揮砍，致乙○○受有左耳紅腫、左肩鋸齒狀
    撕裂傷10公分、左前臂鋸齒狀撕裂傷5公分及淺撕裂傷8公分
    等傷害。嗣經警據報前往處理，並扣得鋸子1支而悉上情。
二、案經乙○○訴由台南市警察局第二分局報告臺灣臺南地方法
    院檢察署檢察官偵查後，聲請以簡易判決處刑。
    理  由
一、本件以下所引用之供述證據，公訴人、被告於本案言詞辯論
    終結前，並未爭執其證據能力，本院審酌前開證據之作成或
    取得之狀況，並無非法或不當取證之情事，亦無顯不可信或
    證據力明顯過低之情形，依刑事訴訟法第159條之5規定，均
    具有證據能力。
二、上揭犯罪事實，業據被告於偵查、本院準備程序及審理時均
    坦承不諱（見99年度核交字第1729號卷第8頁(下稱核交卷)
    、本院99年度簡上字第216號卷第41頁），核與告訴人乙○
    ○於警詢及偵查中指述之情節相符，而告訴人前述傷勢，有
    台南市立醫院診斷證明書2紙（核交卷第1頁、第10頁）、告
    訴人受傷照片、事發現場照片（核交卷2－4頁）在卷可稽，
    堪認被告前開任意性自白，確與事實相符。本件事證明確，
    被告犯行洵堪認定，應予依法論科。
三、核被告所為，係犯刑法第277條第1項普通傷害罪。原審以被
    告罪證明確，量處有期徒刑4月之刑，本院經核原判決認事
    用法，並無不合，量刑亦稱妥適。檢察官雖依告訴人乙○○
    之聲請為上訴，其上訴意旨略以：被告手段兇殘、犯後未要
    求和解，亦未補償告訴人，犯後態度不佳，量刑過輕云云。
    惟按關於刑之量定及緩刑之宣告，係實體法上賦予法院得為
    自由裁量之事項，倘其未有逾越法律所規定之範圍，或濫用
    其權限，即不得任意指摘為違法（最高法院75年台上字第70
    33號判例意旨參照）。經查，告訴人於偵查中陳述雙方發生
    衝突，有互相扭打（核交卷8頁），可認本件被告與告訴人
    因電腦維修問題發生口角，二人先於店內扭打，嗣後被告始
    跑至店外取出機車置物箱內之鋸子傷害告訴人；又被告前曾
    與告訴人協調賠償事宜，因分期之期數、分期給付之數額無
    法達成合意，而未能成立和解，經告訴人、被告陳明在卷（
    本院卷41頁反面）；而被告於偵查中坦承前揭傷害犯行，原
    審為量刑之酌科時，亦已審酌告訴人所受傷害、被告犯後態
    度、素行前科、智識、生活狀況等一切情狀，為謹慎之裁量
    ，並無逾越法律所規定之範圍或濫用權限，亦無何科罰與罪
    責不相當之瑕疵，上訴人於本件既未指出原審量刑有何違法
    或顯不相當之處，復未提出其他量刑可資審酌之新事證，是
    依上開說明，尚難認原審之量刑有過輕之情事，上訴意旨以
    原審量刑過輕，指摘原判決不當，核無理由，應予駁回。
四、據上論斷，應依刑事訴訟法第455條之1第1項、第3項、第36
    4條、第368條，判決如主文。
本案經檢察官薛雯文到庭執行職務
中    華    民    國    99    年    11    月    9     日
                  刑事第十庭  審判長法  官  張瑛宗
                                    法  官  羅郁棣
                                    法  官  蔡孟珊
以上正本證明與原本無異。
本件不得上訴。
                                    書記官  何小玉
中    華    民    國    99    年    11    月    9     日
本案附錄法條：
刑法第277條第1項
（普通傷害罪）
傷害人之身體或健康者，處 3 年以下有期徒刑、拘役或 1 千元
以下罰金。

司法院資訊處製作；財團法人民間司法改革基金會備份。
